臺灣新北地方法院刑事判決
110年度金訴字第685號
公  訴  人  臺灣新北地方檢察署檢察官
被      告  張聖傑




            楊翔麟





            林聖傑


上列被告等因違反洗錢防制法等案件，經檢察官提起公訴（110
年度偵字第24279、24467號），本院判決如下：
    主  文
張聖傑犯附表二罪刑欄所示之罪，各處如附表二罪刑欄所示之刑
，應執行有期徒刑壹年捌月。未扣案犯罪所得新臺幣肆仟陸佰伍
拾玖元沒收，於全部或一部不能沒收或不宜執行沒收時，追徵其
價額。
楊翔麟犯附表二罪刑欄所示之罪，各處如附表二罪刑欄所示之刑
，應執行有期徒刑壹年捌月。未扣案犯罪所得新臺幣參仟元沒收
，於全部或一部不能沒收或不宜執行沒收時，追徵其價額。
林聖傑犯附表二罪刑欄所示之罪，各處如附表二罪刑欄所示之刑
，應執行有期徒刑壹年陸月。未扣案犯罪所得新臺幣壹仟元沒收
，於全部或一部不能沒收或不宜執行沒收時，追徵其價額。
    事  實
一、張聖傑、楊翔麟、林聖傑於民國110年4月1日前某日時，加
    入真實姓名、年籍不詳、綽號「頑皮豹」、「大牛」、「阿
    安」、「龍蝦」等成年人所組成之詐欺集團（下稱本案詐欺
    集團），由張聖傑擔任收水、楊翔麟擔任提款車手、林聖傑
    擔任取簿手，而張聖傑可獲得收取款項2%報酬，楊翔麟一天
    提領報酬為新臺幣(下同)3,000元、林聖傑每領一次包裹可
    獲得1,000元之報酬，而與本案詐欺集團成員間，均意圖為
    自己不法之所有，基於三人以上共同詐欺取財、隱匿詐欺犯
    罪所得去向、所在之洗錢(附表一部分)犯意聯絡，分別為下
    列犯行：㈠由本案詐欺集團不詳成員於110年4月1日，使用通
    訊軟體LINE暱稱「媛媛」向賴依辰(所涉詐欺及洗錢罪嫌，
    另經臺灣雲林地方檢察署檢察官為不起訴處分)佯稱：可提
    供貸款，但須供金融帳戶提款卡云云，致賴依辰陷於錯誤，
    於110年4月6日19時50分許，將其申辦之國泰世華銀行帳號0
    00-000000000000號帳戶（下稱本案國泰世華帳戶)、台新銀
    行帳號000-0000000000000000號帳戶（下稱本案台新帳戶）
    之提款卡以包裹寄出，林聖傑則依張聖傑之指示，於110年4
    月8日12時35分許，前往新北市○○區○○路00號、58號統一超
    商領取前開包裹後，將包裹內之本案國泰世華、台新帳戶提
    款卡交給張聖傑，張聖傑則於同日14時許，將上開提款卡交
    給楊翔麟；㈡本案詐欺集團成員確定可掌控上開帳戶後，則
    分別向附表一「被害人」欄所示之人，於附表一「詐欺手法
    」欄所示時間，以該欄位所示之方式施用詐術，致渠等陷於
    錯誤而分別於附表一「匯款時間」欄所示時間、匯款如「匯
    款金額」欄所示之金額至本案詐欺集團所掌控之附表一「匯
    入帳戶」欄所示之帳戶，張聖傑則開車搭載楊翔麟，由楊翔
    麟持本案國泰世華、台新帳戶之提款卡於附表一「提領時間
    」欄所示之時間，提領附表一「提領金額」欄所示詐欺款項
    後交予張聖傑，張聖傑再轉交予「龍蝦」而層交該詐欺集團
    之核心成員，以此方式掩飾、隱匿該等款項與犯罪之關聯性
    。張聖傑因而取得4,659元之報酬、林聖傑取得1,000元之報
    酬、楊翔麟則取得3,000元之報酬。
二、案經附表一「被害人」欄所示之人報警處理，由臺灣新北地
    方檢察署檢察官偵查起訴。
    理  由
一、前揭犯罪事實，業據被告張聖傑、楊翔麟、林聖傑於本院訊
    問時均坦承不諱（見本院卷第90、91、206、246、282至284
    頁），且經證人賴依辰於警詢時證述明確（見偵字第24279
    號卷第16至17頁），復有賴依辰提出之LINE對話紀錄擷圖照
    片、取包裹監視器影像畫面翻拍照片、統一超商貨態查詢結
    果（見偵字第24279號卷第21、23、106至113頁反面）及附
    表一「證據資料」欄所示證據在卷可稽，足認被告張聖傑、
    楊翔麟、林聖傑之自白與事實相符，應堪採信。是本件事證
    已臻明確，是本件事證已臻明確，被告三人上揭犯行堪以認
    定，應予依法論罪科刑。
二、論罪科刑：
　㈠按共同正犯，本係互相利用，以達共同目的，並非每一階段
    行為，各共同正犯均須參與。而共同實施犯罪行為，在合同
    意思範圍以內，相互利用他人之行為，以達其犯罪之目的，
    原不必每一階段行為均經參與，祇須分擔犯罪行為之一部，
    即應對於全部所發生之結果共同負責（最高法院72年度台上
    字第5739號判決意旨參照）；另按共同正犯之意思聯絡，原
    不以數人間直接發生者為限，即有間接之聯絡者，亦包括在
    內。如甲分別邀約乙、丙犯罪，雖乙、丙間彼此並無直接之
    聯絡，亦無礙於其為共同正犯之成立（最高法院77年度台上
    字第2135號判決意旨參照）。查被告張聖傑、楊翔麟、林聖
    傑雖未始終參與詐欺集團各階段之詐欺取財犯行，僅分別參
    與「取簿手」、「提款車手」及「收水」之工作，惟被告三
    人與本案詐欺集團其他成員間既為詐欺被害人彼此分工，應
    認在合同意思範圍內，各自分擔犯罪行為之一部，並相互利
    用他人之行為，以達犯罪之目的，自應就詐欺取財犯行全部
    所發生之結果負責，是被告三人就事實欄一、㈠及事實欄一
    、㈡即附表一編號1至3所示之犯行，均應成立刑法第339條之
    4第1項第2款之三人以上共同詐欺取財罪。
　㈡按洗錢防制法之立法目的係在於防範及制止因特定犯罪所得
    之不法財物或財產上利益，藉由洗錢行為（例如經由各種金
    融機構或其他交易管道），使其形式上轉換成為合法來源，
    以掩飾或切斷其財產或財產上利益來源與犯罪之關聯性，而
    藉以逃避追訴、處罰。倘能證明人頭帳戶內之資金係前置之
    特定犯罪所得，即應逕以一般洗錢罪論處，例如詐欺集團向
    被害人施用詐術後，為隱匿其詐欺所得財物之去向，而令被
    害人將其款項轉入該集團所持有、使用之人頭帳戶，並由該
    集團所屬之車手前往提領詐欺所得款項得逞，檢察官如能證
    明該帳戶內之資金係本案詐欺之特定犯罪所得，即已該當於
    洗錢防制法第14條第1 項之一般洗錢罪，倘行為人意圖掩飾
    或隱匿特定犯罪所得來源，而將特定犯罪所得直接消費處分
    ，甚或交予其他共同正犯，而由共同正犯以虛假交易外觀掩
    飾不法金流移動，即難認單純犯罪後處分贓物之行為，應仍
    構成洗錢防制法第2 條之洗錢行為。又按刑事不法利得不僅
    為犯罪之重要誘因，甚且經常成為維繫、茁壯犯罪組織之養
    分，為防堵不法所得資金進入合法商業領域，流通於正常金
    融管道，澈底杜絕其變裝化身成合法資金之機會，以落實犯
    罪防制，確保國家司法權之正確運作，維護社會治安及穩定
    金融秩序，故洗錢防制法於第2 條明定洗錢行為之態樣，並
    於第14條、第15條規定其罰則，俾防範犯罪行為人藉製造資
    金流動軌跡斷點之手段，去化不法利得與犯罪間之聯結，漂
    白不法利得。洗錢行為旨在掩飾、隱匿犯罪及因而獲取之財
    產利益，自係以犯罪之不法所得為標的，雖須先獲取犯罪不
    法利得，然後始有洗錢可言，惟財產犯罪行為人利用人頭帳
    戶收取犯罪所得之情形，於被害人將款項匯入人頭帳戶之際
    ，非但財產犯罪於焉完成，並因該款項進入形式上與犯罪行
    為人毫無關聯之人頭帳戶，以致於自資金移動軌跡觀之，難
    以查知係該犯罪之不法所得，即已形成金流斷點，發揮去化
    其與前置犯罪間聯結之作用，而此不啻為洗錢防制法，為實
    現其防阻不法利得誘發、滋養犯罪之規範目的，所處罰之洗
    錢行為。從而利用人頭帳戶獲取犯罪所得，於款項匯入人頭
    帳戶之際，非但完成侵害被害人個人財產法益之詐欺取財行
    為，同時並完成侵害上開國家社會法益之洗錢行為，造成詐
    欺取財行為最後階段與洗錢行為二者局部重合，二罪侵害之
    法益不同，偏論其一，均為評價不足，自應依一行為觸犯數
    罪名之想像競合犯，從一重處斷（最高法院109 年度台上字
    第1676號判決意旨參照）。查本案詐欺集團成員詐欺附表一
    所示被害人後，由被告張聖傑搭載被告楊翔麟持被告林聖傑
    收取之本案國泰世華、台新帳戶提款卡前往將附表一詐得款
    項予以提領，並由被告張聖傑收取後轉交「龍蝦」層交該詐
    欺集團之核心成員，其作用顯在於將該詐欺集團詐欺被害人
    所取得贓款，透過車手自人頭帳戶提領為現金後、層轉詐欺
    集團核心成員，客觀上製造金流斷點以掩飾、隱匿詐騙所得
    之來源、去向及所在，阻撓國家對詐欺犯罪所得之追查，
　　其中附表一編號1之款項雖未及提領，然該款項進入形式上
    與被告三人等本案詐欺集團成員毫無關聯之人頭帳戶，以致
    於自資金移動軌跡觀之，難以查知係該犯罪之不法所得，即
    已形成金流斷點，發揮去化其與前置犯罪間聯結之作用，乃
    為洗錢防制法，為實現其防阻不法利得誘發、滋養犯罪之規
    範目的，所處罰之洗錢行為。是被告三人就附表一編號1至3
    所為均係屬洗錢防制法第2條所稱之洗錢行為甚明。
  ㈢核被告張聖傑、楊翔麟、林聖傑就事實欄一、㈠所為，均係犯
    刑法第339條之4第1項第2款之三人以上共同詐欺取財罪，就
    事實欄一、㈡即附表一編號1至3所為，均係犯刑法第339條之
    4第1項第2款之三人以上共同詐欺取財罪及洗錢防制法第14
    條第1 項之一般洗錢罪。被告三人就上開犯行與本案詐欺集
    團其他成員間，分別具有犯意聯絡及行為分擔，均為共同正
    犯。本案被害人遭詐欺有多次匯款之情形，或被告楊翔麟就
    被害人轉帳至人頭帳戶內之詐欺款項，有分多次提領情形，
    就同一被害人而言，均係侵害同一被害法益，就本案犯罪事
    實而言，該數個犯罪行為獨立性極為薄弱，依一般社會健全
    觀念，在時間差距上，難以強行分開，在刑法評價上，以視
    為數個舉動之接續施行，包括評價為法律上一行為，屬接續
    犯，應僅各論以一罪。被告三人就附表一編號1至3部分，均
    係以一行為同時犯刑法第339條之4第1項第2款之三人以上共
    同犯詐欺取財罪、洗錢防制法第14條第1 項之洗錢罪，為想
    像競合犯，應從一重論以三人以上共同犯詐欺取財罪。被告
    三人就事實欄一、㈠及事實欄一、㈡所示之犯行，分係侵害不
    同被害人之財產法益，犯意各別，行為互殊，應予分論併罰
    （共4罪）。
　㈣爰審酌被告張聖傑、楊翔麟、林聖傑不思以正當途徑獲取財
    物，竟為貪圖輕易獲得金錢，共同參與本案詐欺取財犯行並
    製造犯罪金流斷點、掩飾或隱匿特定犯罪所得去向，致使被
    害人難以追回遭詐欺金額，亦增加檢警機關追查詐欺集團其
    他犯罪成員之困難度，並影響社會治安及金融交易秩序，所
    為非是，復酌以其等之犯罪之動機、目的、手段、犯罪所生
    損害、在本案中擔任角色及參與程度，兼衡被告三人犯罪後
    能坦承犯行之態度，且本案附表一編號1至3部分符合洗錢防
    制法第16條第2 項之減刑規定，得為被告量刑上有利之考量
    因素，暨被告三人之教育程度及生活狀況，被告張聖傑自陳
    高中肄業之教育程度、入監前擔任廚師、須扶養2個小孩，
    被告楊翔麟自陳高中肄業之教育程度、入監前擔任內場人員
    ，被告林聖傑自陳高中畢業之教育程度、目前在菜市場賣雞
    、約收入約4萬至5萬元（見本院卷第284頁）等一切情狀，
    分別量處如附表二「罪刑欄」所示之刑，並斟酌被告三人犯
    罪之次數、情節及所犯數罪整體之非難評價，定應執行之刑
    如主文所示。
三、沒收：
　　按犯罪所得，屬於犯罪行為人者，沒收之，前2 項之沒收，
    於全部或一部不能沒收或不宜執行沒收時，追徵其價額，刑
    法第38條之1第1項前段及第3項分別定有明文。經查，被告
    張聖傑於本院訊問時供陳其為本案犯行已取得以其收款金額
    2%計算之報酬（見本院卷第246頁），即4,659元（計算式詳
    見附表一備註欄之說明），被告楊翔麟於警詢及偵查中自陳
    為本案犯行已取得之犯罪所得為3,000元等語（見偵字第242
    79號卷第8、172至173頁），被告林聖傑於本院訊問時供稱
    為本案犯行已取得之犯罪所得為1,000元等語（見本院卷第
    第90、91頁），此各為被告三人之犯罪所得，而上開款項未
    扣案，且未實際發還被害人等，復無刑法第38條之2第2項不
    宜執行沒收之情事，即應依刑法第38條之1第1項前段、第3
    項規定，宣告沒收之，並諭知於全部或一部不能沒收或不宜
    執行沒收時，追徵其價額。　
四、不另為無罪諭知部分：
　　公訴意旨另以被告張聖傑、楊翔麟、林聖傑就事實欄一、㈠
    所示行為，另涉洗錢防制法第14條第1項之洗錢罪。惟按為
    澈底打擊洗錢犯罪，洗錢防制法第2條規定：「本法所稱洗
    錢，指下列行為：一、意圖掩飾或隱匿特定犯罪所得來源，
    或使他人逃避刑事追訴，而移轉或變更特定犯罪所得。二、
    掩飾或隱匿特定犯罪所得之本質、來源、去向、所在、所有
    權、處分權或其他權益者。三、收受、持有或使用他人之特
    定犯罪所得。」已將洗錢行為之處置、分層化及整合等各階
    段，全部納為洗錢行為。所謂「處置」即同條第1款所定將
    犯罪所得直接予以處理之「移轉變更型」；「分層化」即同
    條第2款所定為使偵查機關難以追查金流狀況，以迂迴層轉
    、化整為零之分層化包裝方式，掩飾或隱匿特定犯罪所得之
    本質、來源、去向、所在、所有權、處分權或其他權益之「
    掩飾隱匿型」；「整合」即同條第3款所定收受、持有或使
    用他人犯罪所得，使該犯罪所得披上合法之外衣，俾回歸正
    常金融體系之「收受持有型」。可見洗錢防制法已將洗錢行
    為之本質定性為影響合法資本市場之金流秩序，並阻撓偵查
    作為（最高法院111年度台上字第1267號判決意旨可資參照
    ）。本件被告張聖傑、楊翔麟、林聖傑及所屬詐欺集團成員
    以附表一所示帳戶收受其他被害人因遭詐騙所匯金錢並轉出
    之行為，雖成立洗錢防制法第14條第1項之洗錢罪，業如前
    述；然其等雖向事實欄一、㈠所示被害人詐得帳戶提款卡之
    行為本身，僅為獲取犯罪所得之手段，本應視為詐欺取財犯
    行之一部分，既非前述移轉、變更、掩飾、隱匿犯罪所得之
    「移轉變更型」或「掩飾隱匿型」，亦與收受、持有或使用
    他人犯罪所得，使該犯罪所得披上合法之外衣，俾回歸正常
    金融體系之「收受持有型」無涉，難認與洗錢防制法第2條
    各款所列洗錢行為相符，是檢察官指稱被告三人就事實欄一
    、㈠涉犯洗錢防制法第14條第1項之洗錢罪嫌，即非有據；惟
    因檢察官認其等就此部分所涉洗錢罪嫌，係與其等就事實欄
    一、㈠經本院認定有罪之加重詐欺罪成立想像競合犯，爰不
    另為無罪之諭知。　　
據上論斷，應依刑事訴訟法第299 條第1 項前段（本案採判決精
簡原則，僅引述程序法條），判決如主文。
本案經檢察官王江濱偵查起訴、檢察官王家春、許慈儀、林涵慧
到庭執行公訴。
中    華    民    國   111    年   10     月    27    日
                  刑事第十七庭  審判長法  官  劉凱寧

　　　　　　　　　　　　　　　　　　　法  官  許菁樺

　　　　　　　　　　　　　　　　　　　法  官  黃俊雯
以上正本證明與原本無異。
如不服本判決，應於判決送達後20日內敘明上訴理由，向本院提
出上訴狀 (應附繕本) ，上訴於臺灣高等法院。其未敘述上訴理
由者，應於上訴期間屆滿後20日內向本院補提理由書「切勿逕送
上級法院」。
                                      書記官  游斯涵 
中    華    民    國   111    年   10     月    31    日

附錄本案論罪科刑法條全文： 
洗錢防制法第14條
有第二條各款所列洗錢行為者，處7 年以下有期徒刑，併科新臺
幣5 百萬元以下罰金。
前項之未遂犯罰之。
前二項情形，不得科以超過其特定犯罪所定最重本刑之刑。
　
中華民國刑法第339條之4
犯第339條詐欺罪而有下列情形之一者，處1年以上7年以下有期
徒刑，得併科1百萬元以下罰金：
一、冒用政府機關或公務員名義犯之。
二、三人以上共同犯之。
三、以廣播電視、電子通訊、網際網路或其他媒體等傳播工具，
    對公眾散布而犯之。
前項之未遂犯罰之。
　　
附表一：
編號 被害人 詐欺手法 匯款時間 匯款金額 (新臺幣) 匯入帳戶 提領時間 提領金額 (新臺幣) 提領地點 證據資料 1 告訴人 鄧善群 詐騙集團成員於民國110年4月7日（起訴書誤載為17日），假冒係戀家小舖官網人員，撥打電話向鄧善群佯稱系統將其強制加入會員，需用銀行帳戶取消云云，嗣再假冒銀行行員請鄧善群依指示操作取消，致鄧善群陷於錯誤，依指示匯款 110年4月8日20時28分53秒 12元 賴依辰所申辦國泰世華銀行帳號000000000000號帳戶 鄧善群遭詐欺後，於左列匯款前已有多筆款項匯入本案詐欺集團指定之其他帳戶，後於左列款項匯款完成後發覺遭到詐欺，即前往報案，左列帳戶於匯款同日遭通報為警示帳戶。   ⒈鄧善群於警詢中之證述（偵字第24279號卷第37頁及其反面） ⒉屏東縣政府警察局屏東分局民生派出所受理詐騙帳戶通報警示簡便格式表、金融機構聯防機制通報單、內政部警政署反詐騙諮詢專線紀錄表（偵字第24279號卷第39至40、117頁） ⒊國泰世華商業銀行存匯作業管理部110年4月23日國世存匯作業字第1100061910號函暨檢附賴依辰之開戶基本資料及交易明細（偵字第24279號卷第18至20頁） 2 告訴人 李嘉玲 詐騙集團成員於110年4月8日18時29分許，假冒明樹機車行員工，向李嘉玲佯稱之前多訂一台機車，須依指示取消云云，致李嘉玲陷於錯誤，依指示匯款。 110年4月8日19時10分0秒 2萬9,988元 賴依辰所申辦國泰世華銀行帳號000000000000號帳戶 110年4月8日19時10分26秒 3萬元 新北市○○區○○○路000號 ⒈李嘉玲於警詢中之證述（偵字第24279號卷第41頁及其反面） ⒉高雄市政府警察局仁武分局大社分駐所受理詐騙帳戶通報警示簡便格式表、金融機構聯防機制通報單、內政部警政署反詐騙諮詢專線紀錄表（偵字第24279號卷第42至43、119頁） ⒊國泰世華商業銀行存匯作業管理部110年4月23日國世存匯作業字第1100061910號函暨檢附賴依辰之開戶基本資料及交易明細（偵字第24279號卷第18至20頁） ⒋車手提領款項之監視器影像翻拍照片、熱點資料案件詳細列表（偵字第24279號卷第136至142頁反面）    110年4月8日19時12分51秒 2萬9,988元  110年4月8日19時11分35秒 3萬元      110年4月8日19時14分47秒 2萬9,988元  110年4月8日19時22分18秒 3萬元 新北市○○區○○路000號        110年4月8日19時23分30秒 3萬元 （與上開款項僅8萬9,964 元為告訴人李嘉玲所匯，餘為不明被害人之匯款）   3 被害人 吳采茹 詐騙集團成員於110年4月8日，假冒網站人員，向吳采茹佯稱誤設為供應商會定期扣款，須依指示取消云云，致吳采茹陷於錯誤，依指示匯款。 110年4月8日18時26分6秒 3萬元 賴依辰所申辦台新銀行帳號0000000000000號帳戶 110年4月8日18時38分54秒 8萬3,000元 新北市○○區○○街000號 ⒈吳采茹於警詢中之證述（偵字第24279號卷第44頁及其反面） ⒉新北市政府警察局新莊分局中港派出所受理詐騙帳戶通報警示簡便格式表、金融機構聯防機制通報單、國泰世華銀行自動櫃員機交易明細表、內政部警政署反詐騙諮詢專線紀錄表（偵字第24279號卷第45至47、122頁） ⒊台新國際商業銀行110年7月23日台新作文字第11018494號函暨檢附賴依辰之帳戶交易明細（偵字第24279號卷第129至130頁） ⒋車手提領款項之監視器影像翻拍照片（偵字第24279號卷第132頁）    110年4月8日18時27分38秒 2萬3,123元         110年4月8日18時34分34秒 2萬9,985元  110年4月8日19時2分21秒 6萬元 新北市○○區○○街000號     110年4月8日18時49分9秒 3萬元         110年4月8日18時54分8秒 3萬元      備註：  1.被告楊翔麟附表一之提領金額大於被害人遭詐騙匯入之金額者，該部分並非本件起訴範圍，且尚乏證據顯示亦為詐騙所得，是此部分非在本件之審理範圍內，附此敘明。  2.被告張聖傑因本案附表一犯罪所獲報酬為被告楊翔麟交付款項金額之2％，然揆諸上揭說明，被告楊翔麟提領金額大於被害人遭詐騙匯入之款項者，就超過部分並非本件之詐欺所得，故於此種情形下應以被害人匯入之款項計算被告張聖傑犯罪所得（即編號2）。  3.被告楊翔麟提領本案附表一被害人遭詐騙匯入之金額：232,964元    計算式：編號2(89,964)+編號3(83,000+60,000)=232,964元  4.被告張聖傑本案收水之犯罪所得：4,659元    計算式：232,964元*2%=4,659元（四捨五入至整數）                               

附表二：
編號   對應之事實      罪刑欄 1 事實欄一、㈠ 張聖傑犯三人以上共同詐欺取財罪，處有期徒刑壹年壹月。   楊翔麟犯三人以上共同詐欺取財罪，處有期徒刑壹年壹月。   林聖傑犯三人以上共同詐欺取財罪，處有期徒刑壹年貳月。 2 附表一編號1 張聖傑犯三人以上共同詐欺取財罪，處有期徒刑壹年壹月。   楊翔麟犯三人以上共同詐欺取財罪，處有期徒刑壹年壹月。   林聖傑犯三人以上共同詐欺取財罪，處有期徒刑壹年。 3 附表一編號2 張聖傑犯三人以上共同詐欺取財罪，處有期徒刑壹年貳月。   楊翔麟犯三人以上共同詐欺取財罪，處有期徒刑壹年貳月。   林聖傑犯三人以上共同詐欺取財罪，處有期徒刑壹年。 4 附表一編號3 張聖傑犯三人以上共同詐欺取財罪，處有期徒刑壹年貳月。   楊翔麟犯三人以上共同詐欺取財罪，處有期徒刑壹年貳月。   林聖傑犯三人以上共同詐欺取財罪，處有期徒刑壹年。